【裁判字號】    99,抗,117
【裁判日期】    990427
【裁判案由】    假處分
【裁判全文】
臺灣高等法院高雄分院民事裁定           99年度抗字第117號
抗  告  人  乙○○
抗告人因與相對人甲○○間定暫時狀態假處分事件，對於民國99
年2 月24日臺灣屏東地方法院99年度裁全字第143 號裁定，提起
抗告，本院裁定如下：
    主  文
抗告駁回。
抗告訴訟費用由抗告人負擔。
    理  由
一、本件抗告意旨略以：坐落屏東縣恆春鎮○○○段49-24 地號
    土地（下稱系爭土地）上之建物（下稱系爭建物），已興建
    完成及整修完畢，無再繼續動工興建之必要，相對人自無就
    已興建完成之系爭建物，聲請定暫時狀態，禁止抗告人繼續
    動工興建之必要，相對人之聲請並不符合定暫時狀態假處分
    之要件。又相對人之父吳順清將系爭土地之一部分出售與訴
    外人趙恒雄，趙恒雄再出售與鄭登源，鄭登源再出售予郭月
    女，抗告人再向郭月女購買，並均依序完成交付，且抗告人
    買受時，系爭建物已存在於系爭土地上，並為抗告人所使用
    ，現時並無「防止發生重大損害」或「避免急迫之危險或其
    他相類之情形」存在，原審為准許定暫時狀態之假處分，於
    法不合，請求廢棄原裁定等語。
二、按於爭執之法律關係，為防止發生重大之損害或避免急迫之
    危險或有其他相類之情形而有必要時，得聲請為定暫時狀態
    之處分，民事訴訟法第538 條第1 項定有明文。
三、相對人主張系爭土地係登記在其名下，為其所有，其父吳順
    清於75年所出售之土地係坐落屏東縣恆春鎮○○○段49-30
    地號土地，而非系爭土地等語，抗告人則辯稱: 相對人之父
    吳順清將系爭土地之一部分出售與訴外人趙恒雄，趙恒雄再
    出售與鄭登源，鄭登源再出售予郭月女，伊再向郭月女購買
    等情，並提出買賣契約書為證。查，系爭土地現登記為相對
    人所有一節，有土地登記謄本在卷可證，至於抗告人向訴外
    人郭月女所購買之土地係系爭土地之一部分，抑係屏東縣恆
    春鎮○○○段49-30 地號土地，則非本件所得審究。次查，
    抗告人於原審主張伊向郭月女購買土地時，其上有一鐵皮屋
    ，而依相對人於原審所提出之照片及原審執行本件定暫時狀
    態假處分時所拍攝之照片觀之，相對人所興建者係石造墻鐵
    皮屋頂之建物，已非原來之鐵皮屋，且於原審執行本件定暫
    時狀態假處分時，相對人所興建之系爭建物之建築「外觀」
    「大致」上已完工等情，有執行筆錄在卷可參，足見系爭建
    物與原來之鐵皮屋並非同一，且於原審執行本件定暫時狀態
    假處分時，系爭建物尚未全部完工，是抗告人主張系爭建物
    早已存在於系爭土地上，且已興建完成及整修完畢，無再繼
    續為動工興建之必要，相對人自無就已興建完成之地上物，
    聲請定暫時狀態，禁止抗告人繼續動工興建之必要云云，不
    足採信。另系爭土地既登記為相對人所有，而抗告人未經相
    對人之同意，即在系爭土地上建築系爭建物，將侵害抗告人
    對系爭土地之所有權，致抗告人受有重大之損害，而相對人
    對於聲請定暫時狀態假處分之原因，雖未能盡完全釋明之責
    ，惟相對人陳明願供擔保以補釋明之不足，是原裁定命相對
    人供擔保而准許本件定暫時狀態假處分之聲請，於法尚無不
    合，抗告人仍執前詞抗告，應予駁回。
四、據上論結，本件抗告為無理由，依民事訴訟法第495 條之1
    第1 項、第449 條第1 項、第95條、第78條，裁定如主文。
中    華    民    國    99    年    4     月    27    日
                            民事第三庭
                                審判長法官  張國彬
                                法      官  吳登輝
                                法      官  鄭月霞
以上正本證明與原本無異。
本件不得再抗告。
中    華    民    國    99    年    4     月    27    日
                                書  記  官  白  蘭

司法院資訊處製作；財團法人民間司法改革基金會備份。
